【裁判字號】    97,訴,119
【裁判日期】    970821
【裁判案由】    違反毒品危害防制條例
【裁判全文】
臺灣嘉義地方法院刑事判決               97年度訴字第119號
公  訴  人  臺灣嘉義地方法院檢察署檢察官
被      告  丙○○
            甲○○
共      同
選任辯護人  陳忠鎣律師
上列被告等因違反毒品危害防制條例案件，經檢察官提起公訴（
九十六年度偵字第八九一四號）及移送併辦（九十七年度偵字第
九０三號），本院判決如下：
    主  文
丙○○犯如附表一編號一至編號二所示販賣第一級毒品貳罪，各
處如附表一編號一至編號二所示之刑；如附表一編號一至編號二
所示因販賣第一級毒品各所得財物（共計現金新臺幣參仟元），
各沒收之，如全部或一部不能沒收時，均以其財產抵償之；扣案
如附表一編號一至編號二「宣告從刑欄」所示之物，均沒收。又
犯如附表二編號一至編號七所示販賣第二級毒品柒罪，各處如附
表二編號一至編號七所示之刑；如附表二編號一至編號五所示因
販賣第二級毒品各所得財物（共計現金新臺幣玖仟元），各沒收
之，如全部或一部不能沒收時，均以其財產抵償之；扣案如附表
二編號一至編號七「宣告從刑欄」所示之物，均沒收。應執行有
期徒刑貳拾貳年；如附表一編號一至編號二所示因販賣第一級毒
品所得財物（共計現金新臺幣參仟元）及如附表二編號一至編號
五所示因販賣第二級毒品所得財物（共計現金新臺幣玖仟元），
均沒收之，如全部或一部不能沒收時，均以其財產抵償之；扣案
行動電話貳支（含門號0000000000 號、0000000000號SIM卡各壹
枚）、分裝杓貳支、電子磅秤壹臺、夾鍊袋柒佰伍拾捌個，均沒
收。
甲○○共同犯如附表二編號六至編號七所示販賣第二級毒品貳罪
，各處如附表二編號六至編號七所示之刑；扣案如附表二編號六
至編號七「宣告從刑欄」所示之物，均沒收。應執行有期徒刑拾
壹年；扣案行動電話壹支（含門號0000000000 號SIM卡壹枚）、
分裝杓貳支、電子磅秤壹臺、夾鍊袋柒佰伍拾捌個，均沒收。
扣案第一級毒品海洛因合計淨重貳點伍玖公克、含第一級毒品海
洛因成分之香菸壹支、第二級毒品甲基安非他命共計驗餘淨重捌
拾參點肆玖貳公克及殘渣袋所含第二級毒品甲基安非他命驗餘淨
重零點零壹肆壹公克，均沒收銷燬。
丙○○其餘被訴部分，無罪。
    事  實
一、丙○○（綽號「姐仔」、「妹仔」、「妹妹」）染有施用海
    洛因之惡習，而於九十六年九月初某日購買海洛因以供己施
    用（施用毒品部分另案由本院裁定令入勒戒處所施以觀察、
    勒戒），因其友人朱若男之男友丁○○獲悉上情，丁○○遂
    於九十五年十月十八日凌晨零時九分許及同年月二十五日十
    三時六分許先後以門號0000000000號行動電話撥打丙○○所
    持用門號0000000000號行動電話要求向丙○○價購海洛因。
    丙○○明知海洛因係毒品危害防制條例所定之第一級毒品，
    不得販賣，竟起意將其供己施用之海洛因販賣部分予丁○○
    ，而基於販賣第一級毒品以營利之犯意，與丁○○電話聯絡
    約定海洛因交易數量及地點後，以其所有之分裝杓、夾鍊袋
    及電子磅秤分裝海洛因後，再於如附表一所示時、地自行前
    往約定地點交付予丁○○，而以如附表一所示之價格，販賣
    如附表一所示之第一級毒品海洛因予丁○○得手，丙○○則
    從中賺取差價以牟利。
二、丙○○與甲○○係男女朋友關係，二人自九十五年九月初起
    同居在嘉義市○區○○街三０三號十二樓四出租套房（格局
    為房間、浴室、廚房各一間）內。丙○○於九十六年九月初
    某日及同年十月底某日，在上開出租套房內向真實姓名年籍
    不詳綽號「阿明」及「阿嫂」者先後購買甲基安非他命以供
    己施用（施用毒品部分另案由本院裁定令入勒戒處所施以觀
    察、勒戒）後，其明知甲基安非他命係毒品危害防制條例所
    定之第二級毒品，不得販賣，竟起意將供己施用之甲基安非
    他命販賣部分予他人以降低自己購買甲基安非他命施用所需
    花費之金錢，而基於販賣第二級毒品甲基安非他命以營利之
    犯意及與甲○○共同基於販賣第二級毒品甲基安非他命以營
    利之犯意聯絡（甲○○僅就附表二編號六、七與丙○○有販
    賣第二級毒品之犯意聯絡），以其所持用門號0000000000號
    、0000000000號行動電話作為聯絡工具，於接獲如附表二「
    購買人欄」所示購買者電話後，再於如附表二所示時、地由
    如附表二「交付人欄」所示者持往交付予購買者，而以如附
    表二所示之價格，販賣如附表二所示之第二級毒品甲基安非
    他命予如附表二所示者得手，丙○○則從中賺取差價以牟利
    。嗣於九十六年十一月十四日七時許，為警持本院搜索票至
    丙○○、甲○○上開同居處所執行搜索，當場扣得丙○○所
    有、供販賣上開毒品所用之門號0000000000號、0000000000
    號行動電話各一支、分裝杓二支、夾鏈袋七百五十八個、電
    子磅秤一臺，及第一級毒品海洛因三小包（合計淨重2.59公
    克）、摻有海洛因之香菸一支、甲基安非他命二十九包（一
    大包、二十八小包共計驗餘淨重83.492公克）以及含有甲基
    安非他命之殘渣袋一個（內含甲基安非他命驗餘淨重0.0141
    公克），而查獲上情。
三、案經嘉義市政府警察局及臺南縣警察局移請臺灣嘉義地方法
    院檢察署檢察官偵查起訴及移送併辦。
    理  由
壹、證據能力部分：
  一、按被告以外之人於審判外之言詞或書面陳述，除法律有規
      定者外，不得作為證據，刑事訴訟法第一百五十九條第一
      項定有明文。次按被告以外之人於審判外之陳述，雖不符
      刑事訴訟法第一百五十九條之一至第一百五十九條之四之
      規定，而經當事人於審判程序同意作為證據，法院審酌該
      言詞陳述或書面陳述作成時之情況，認為適當者，亦得為
      證據。當事人、代理人或辯護人於法院調查證據時，知有
      第一百五十九條第一項不得為證據之情形，而未於言詞辯
      論終結前聲明異議者，視為有前項之同意，此觀刑事訴訟
      法第一百五十九條之五規定甚明。
  二、查被告丙○○、甲○○及其辯護人於言詞辯論終結前，對
      於卷附各傳聞證據之證據能力，均未聲明異議。本院審酌
      卷內各言詞陳述及書面陳述作成時之情況，認無顯不適當
      之情形，且被告丙○○就被訴販賣第二級毒品罪名亦坦承
      犯行，故採納上開證據方法，尚無礙於被告二人與其辯護
      人於程序上之彈劾詰問權利，而認證據資料合於刑事訴訟
      法第一百五十九條之四及同法第一百五十九條之五等規定
      ，因而均具證據能力，合先敘明。
  三、被告甲○○對其警詢時之供述固辯稱：伊在警局製作筆錄
      時，因警員說伊若配合便不會扣押被告丙○○的錢，伊始
      配合向警員說伊為被告丙○○交付毒品；伊在偵查中製作
      筆錄時就按照警詢筆錄時所述云云。然查，被告甲○○於
      九十六年十一月十四日為警查獲後移送檢察官複訊時就其
      警詢時供述之真實性及任意性供稱：「（問：今日在警局
      中所言是否實在？）實在。（問：警訊筆錄是基於自由意
      志所言？）是的。」（見九十六年度偵字第八九一四號偵
      查卷第11頁）等語，其在為警查獲當日移送檢察官複訊時
      對其警詢時供述之任意性，並無任何爭執，是其製作警詢
      筆錄時之說詞性是否係受警員言行影響，已顯可疑。參以
      同日被告甲○○經檢察官向本院聲請羈押後，被告甲○○
      於本院法官訊問時始翻異前詞改口否認犯行，然其就製作
      警詢筆錄時情形係供稱：「（問：是否有幫丙○○交付安
      非他命給其他人？）當初警察叫我意思意思交代一下，跟
      我說今天不是依販賣移送，而是依持有移送。我沒有幫丙○○交安非他命給其他人。（問：是否在偵查中有向檢察
      官承認你有交付毒品？）我不知道事情這麼嚴重，所以我
      才配合警察交代。」（見本院九十六年度聲羈字第二四五
      號刑事卷第8頁、第9頁）等語，亦與其上開辯詞有間，；
      復觀諸被告於九十七年六月二十五日本院行準備程序時供
      稱：警察說要查扣被告丙○○之金錢與其無涉，且對伊亦
      無任何不利影響（見本院卷第 164頁）等語明確，足見警
      員縱有上開言詞表示，亦難認與被告甲○○之製作警詢筆
      錄時及檢察官訊問時之供述內容有何因果關係。此外，證
      人即製作警詢筆錄警員己○○就執行搜索時所發現同案被
      告丙○○之金錢處理方式於本院審理時結證稱：「（問：
      在他們的住處有無搜索到錢？）現場有搜索到錢，後來問
      的結果發現本案無關聯就沒有扣押。…（問：後來這筆錢
      如何處理？）錢的部分有通知被告丙○○的家屬來領回去
      。（問：表示這筆錢有帶回刑警大隊？）是。錢不會在現
      場要他們家人領回去，所以帶回警察局再處理。」（見本
      院卷第211頁、第213頁）等語，足見被告甲○○所稱之上
      開在搜索時警員所發現同案被告丙○○之金錢，於移送地
      檢署複訊前即已通知同案被告丙○○之家屬領回，是被告
      甲○○於移送檢察官複訊時，其上開所謂唯恐同案被告丙○○之金錢遭警員扣押之不利因素即已不復存在，且被告
      甲○○於接受檢察官偵訊時已有辯護人陪同在場，是其偵
      查中之供述內容，更難認有何非出於任意性之情形，自具
      有證據能力而得作為裁判之基礎無誤。至被告甲○○警詢
      時之供述，本院並不採為裁判基礎，是其證據能力有無核
      與本案判決結果並無影響，合先敘明。
貳、被告丙○○販賣第一級毒品部分：
  一、訊據被告丙○○固坦承其於如附表一所示時、地曾交付海
      洛因予證人丁○○之事實，然矢口否認有何販賣第一級毒
      品之犯行，辯稱：伊因證人丁○○向伊索討海洛因而交付
      海洛因予證人丁○○，但並未向證人丁○○收取任何金錢
      云云。
  二、惟查：
    (一)證人丁○○曾以其持用門號0000000000號行動電話與被告
      丙○○所持用門號0000000000號行動電話聯絡後，於如附
      表一編號一、編號二所示時、地自被告丙○○處取得如附
      表一編號一至編號二所示之海洛因等情，業據證人丁○○
      於本院審理時結證屬實（見本院卷第221頁至第223頁），
      亦與被告丙○○於本院審理時之供述情節一致（見本院卷
      第83頁、第84頁、第257頁、第258頁），復有臺灣嘉義地
      方法院檢察署通訊監察書、被告丙○○所持用門號000000
      0000號行動電話於九十六年十月十八日、同年十月二十五
      日通訊監察譯文各乙份（見嘉市警刑大偵一字第09600102
      24號警卷第60頁、第61頁、第84頁）及門號0000000000號
      行動電話於上開日期之通聯紀錄各乙份在卷可稽，並有門
      號0000000000號行動電話一支扣案可佐，足徵被告丙○○
      供稱伊於上開時、地曾交付海洛因予證人丁○○等情確與
      事實相符，應係可採。是此部分事實，甚為明灼，至堪認
      定。
    (二)被告丙○○固辯稱：伊係應證人丁○○索討而無償提供海
      洛因予證人丁○○云云，惟被告丙○○就其生活狀況於本
      院訊問時自承：伊於九十五年以前即無工作，離婚後自己
      扶養一名八歲小孩，平常經濟來源為二年支領一次二萬元
      之車禍理賠保險金，且其染有施用海洛因之惡習（見本院
      卷第17頁、第18頁）等語，足見被告丙○○並無穩定之工
      作收入，經濟情況自難認寬裕，且參酌海洛因毒品因屬政
      府嚴予查緝之違禁物，違法交易之價格高昂，被告丙○○
      為供己施用而購買海洛因，已所費不貲，豈有無端贈與他
      人之理？且證人丁○○就其與被告丙○○之關係於本院審
      理時具結證稱：伊與被告丙○○認識約一年，平日若無事
      情就沒見面（見本院卷第 220頁）等語；參以被告丙○○
      對其與證人丁○○之關係於本院審理時亦供稱：「（問：
      你如何稱呼丁○○？）我不知道他的正名。我跟他不熟，
      他是跟朱若男鬥陣的。（問：你是否因為朱若男才認識丁○○？）是。」（見本院卷第 258頁）等詞，顯見被告丙○○係透過案外人朱若男始與證人丁○○結識，然與證人
      丁○○間並無深厚情誼，是被告丙○○更無由將非法交易
      價格高昂之海洛因毒品贈予並不熟識之證人丁○○，故被
      告丙○○上開辯詞，益顯悖於事理，難認屬實。此外，觀
      諸被告丙○○所持用門號0000000000號行動電話與證人丁○○持用門號0000000000號行動電話於九十六年十月十八
      日零時九分許有以下通話：「證人丁○○：現在拿一個好
      嗎？（被告丙○○：一千噢，不要啦，拿那，好幾天沒睡
      了呢。）證人丁○○：我到位你拿下來而已。（被告丙○○：你是要什麼？）證人丁○○：軟仔啦。（被告丙○○
      ：要一千噢？）證人丁○○：對。（被告丙○○：多久會
      到？）證人丁○○：二十分內。（被告丙○○：金財神洗
      衣店。）證人丁○○：在哪？（被告丙○○：金財神正門
      。）證人丁○○：好。」（見嘉市警刑大偵一字第096001
      0224號警卷第60頁、第61頁）；另於同年月二十五日十三
      時零六分許亦有下列通話：「證人丁○○：阿妹呀我朱若
      男鬥陣仔。（被告丙○○：安怎。）證人丁○○：我拿二
      千軟仔呀一千硬仔，現在。（被告丙○○：你在那裡嗎？
      ）證人丁○○：沒，我在玉山路，在那裡。（被告丙○○
      ：同樣。）」（見九十六年度偵字第八九一四號偵查卷第
      84頁），此觀卷附上開門號之通訊監察譯文即明；參以證
      人丁○○於本院審理時結證稱：「你如何稱呼第一級毒品
      海洛因？）我說有無東西〈臺語〉。（問：你是否會說有
      無「軟的」〈臺語〉」？有。」、「（問：你打電話給被
      告丙○○說你有無說「你是朱若男鬥陣的〈臺語〉」？會
      。」（見本院卷第225頁、第227頁）等語明確，是對照被
      告丙○○與證人丁○○上開通話內容以觀，被告丙○○與
      證人丁○○於上開電話聯絡時均以具體金額約定交付海洛
      因之數量，並約定交付地點，顯與毒品交易之慣常模式一
      致，故堪認被告丙○○並非無償提供海洛因予證人丁○○
      而係以如附表一編號一、編號二所示之價格販賣海洛因予
      證人丁○○無疑。是被告丙○○上開辯詞，顯與上開客觀
      證據所顯示之事實相違，並不足採。
    (三)而海洛因為政府嚴予查緝之違禁物，販賣者刑責甚重，苟
      無利可圖，衡情應無甘冒被查緝之危險而無端交付他人之
      理；參照被告丙○○於九十六年十一月十四日七時許，為
      警持本院搜索票至其與同案被告甲○○上開同居處所執行
      搜索時，扣得分裝杓二支、夾鏈袋七百五十八個、電子磅
      秤一臺等情，此有嘉義市警察局搜索扣押筆錄、扣押物品
      目錄表及扣押物品收據各乙份及扣案物品照片二幀（見嘉
      市警刑大偵一字第0960010224號警卷第69頁）在卷可稽，
      並有上開物品扣案可佐，衡酌上開扣案物品均係具有分裝
      海洛因毒品之功能，且被告丙○○亦於本院審理時供承：
      伊曾持上開分裝杓用以分裝海洛因（見本院卷第 261頁）
      等語，堪認被告丙○○購買海洛因後除供己施用外，另將
      部分海洛因再經酌量分裝加以販出之行為，是其如附表一
      所示各次販賣海洛因之行為確有從中牟取差額利潤之意圖
      甚明。
    (四)綜上以觀，上開事實一部分事證明確，被告丙○○上開事
      實一販賣海洛因毒品犯行至堪認定，應依法論科。
參、被告二人販賣第二級毒品部分：
  一、訊據被告丙○○固坦承伊確有如附表二編號一至編號七所
      示販賣甲基安非他命毒品犯行，然辯稱：伊於如附表二編
      號六、編號七所示時、地要同案被告甲○○交付甲基安非
      他命予購買者時，係以紅包袋包裝，同案被告甲○○並不
      知悉所交付之內容物為毒品云云。被告甲○○則矢口否認
      有何共同販賣第二級毒品犯行，辯稱：伊於如附表二編號
      六、編號七所示時、地僅順便替同案被告丙○○拿東西給
      他人，但因同案被告丙○○用紅包袋包裝，伊並不知道內
      裝毒品云云。
  二、惟查：
    (一)證人乙○○曾以其所持用門號0000000000號行動電話與被
      告丙○○所持用後三碼分別為「200」、「969」二支行動
      電話聯絡，而於如附表二編號一至編號五所示時、地向被
      告丙○○購得如附表二編號一至編號五所示甲基安非他命
      等情，業據證人乙○○於偵查中結證明確（見九十六年度
      偵字第八九一四號偵查卷第76頁至第78頁），核與其警詢
      時之證述情詞（見九十六年度偵字第八九一四號偵查卷第
      54頁）大致相符，且為被告丙○○於本院審理時供承不諱
      。此外，復有被告丙○○所持用門號0000000000號、門號
      0000000000號行動電話及證人乙○○所持用門號00000000
      00號行動電話於如附表二所示時間之通訊監察譯文各乙份
      （見嘉市警刑大偵一字第0960010224號警卷第43頁；九十
      六年度偵字第八九一四號偵查卷第70頁至73頁、第94頁）
      及上開門號於上開日期之通聯紀錄各乙份在卷可稽，均足
      徵證人乙○○上開證詞確與事實相符，應係可採，是被告
      丙○○確有如附表二編號一至編號五所示販賣甲基安非他
      命毒品之行為無誤。
    (二)證人戊○○係門號0000000000號行動電話於九十六年十月
      間之持用人，且曾以上開門號與被告丙○○聯絡購買安非
      他命二至三次，由被告甲○○出面交付安非他命時，則均
      約在嘉義市○○街靠民生北路某便利商店交付，證人戊○○則由其電腦遊戲帳號內撥付電腦遊戲點數至被告丙○○
      之電腦遊戲帳號內作為支付購買甲基安非他命之對價等情
      ，業據證人戊○○於本院審理結證屬實（見本院卷第 231
      頁、第234頁、第238頁、第240頁、第241頁），核與其於
      警詢時及偵查中均證稱：伊打電話向被告丙○○洽購毒品
      時，曾由被告甲○○出面交付（見九十六年度偵字第八九
      一四號偵查卷第130頁、第136頁）等語相符；參以被告丙○○於本院審理時亦供承其曾委由同案被告甲○○出面至
      嘉義市○○○路與光彩街便利商店附近交付甲基安非他命
      毒品予證人戊○○（見本院卷第258頁、第259頁）等語明
      確，足見證人戊○○上開證詞，應非憑空杜撰。再對照證
      人戊○○曾於如附表二編號六至編號七所示時間以上開門
      號撥打門號0000000000號電話向被告丙○○洽購得如附表
      二編號六至編號七所示甲基安非他命等情，則有門號0000
      0000 00 號於九十六年十月二十八日、同年月三十日通訊
      監察譯文（見九十六年度偵字第八九一四號偵查卷第95頁
      、第98頁）及上開門號於上開日期之通聯紀錄各乙份在卷
      可佐，且由渠等上開通訊內容或以金額約定數量，或約定
      地點立即交貨等情以觀，俱與毒品交易之慣常通訊模式相
      符，自足認證人戊○○確曾於如附表二編號六至編號七所
      示時、地向被告丙○○購得如附表二編號六至編號七所示
      甲基安非他命，並由被告甲○○出面交付上開毒品甚明。
      而甲基安非他命同屬政府嚴予查緝之違禁物，販賣者刑責
      亦屬甚重，苟無利可圖，衡情亦無甘冒被查緝之危險而無
      端交付他人之理；且被告丙○○於本院訊問時供承：「（
      問：你說你有在賣安非他命的時候，有賺一些錢，是如何
      賺？）我是大部分自己施用比較多。例如我買半錢六千元
      ，我可以分八次或九次賣，一次是一千元的量，可以賺二
      、三千元。」（見本院卷第23頁）等語明確，復供稱：其
      係以每兩（十錢）六、七萬元，二兩十二萬元之價格購入
      第二級毒品甲基安非他命（見本院卷第 265頁），而以四
      分之一錢四千元之價格販出（見本院卷第 258頁）等語，
      則其一兩第二級毒品甲基安非他命可賣得十六萬元 (4000
      元x4x10=16000元)，堪認被告丙○○於購買甲基安非他命
      除供己施用外後，為減少購買毒品支出另將部分甲基安非
      他命再經酌量分裝加以販出，是其如附表二所示各次販賣
      甲基安非他命之行為確有從中牟取差額利潤之意圖甚明。
    (三)被告丙○○及被告甲○○固均聲稱：被告丙○○委由被告
      甲○○交付予證人戊○○之甲基安非他命係以紅包袋包裝
      ，被告甲○○並不知悉紅包袋內裝有毒品云云。然證人即
      同案被告丙○○於警詢時及偵查中均證稱：被告甲○○會
      幫伊把毒品順便拿下樓給購毒者等語（見嘉市警刑大偵一
      字第0960010224號警卷第 6頁；九十六年度偵字第八九一
      四號偵查卷第21頁）明確，其於警詢時及偵查中俱未提及
      其委由被告甲○○交付之毒品係以紅包袋包裝以及被告甲○○並不知悉內容物等節，其遲至本院移審訊問時始與被
      告甲○○同時改口而以上開情詞置辯，是由渠等提出上開
      說詞之時點以觀，其說詞是否屬實，已啟疑竇。而被告丙○○及被告甲○○為同居男女朋友關係且均染有施用甲基
      安非他命毒品之惡習等情，此為被告丙○○及被告甲○○
      於本院訊問時均供承明確（見本院卷第16頁、第18頁、第
      25頁、第26頁）；參以被告二人所同居、位在嘉義市○區
      ○○街三０三號十二樓四房屋之格局為房間、浴室、廚房
      各一間之出租套房，且被告甲○○所施用之安非他命毒品
      均為被告丙○○所提供等情，此為被告甲○○於本院訊問
      時供述屬實（見本院卷第26頁、第27頁），衡酌被告丙○○與被告甲○○既為同居男女朋友關係，且被告甲○○亦
      與被告丙○○同染有施用甲基安非他命惡習，其所施用毒
      品之來源更均由被告丙○○所提供，顯見被告二人間不但
      利害與共，且關係緊密，被告丙○○若欲委由被告甲○○
      交付甲基安非他命毒品予他人時自無刻意隱瞞被告甲○○
      之必要，是渠等上開辯詞，更顯可疑。且被告丙○○與證
      人戊○○相約交易甲基安非他命毒品時，均事先以電話聯
      絡交易處所及數量等情，業如上述，對照被告二人上開同
      居處所之房屋僅為套房格局，堪認被告丙○○與證人戊○○電話聯絡上開毒品交易細節時，同處一室之被告甲○○
      必然在旁業已聽聞渠等聯繫過程對話；參以被告甲○○於
      本院訊問時亦供承：「（問：是否都是電話響後，被告丙○○叫你拿東西到樓下給別人？）應該是吧。」（見本院
      卷第27頁）等語；再佐以證人戊○○於本院審理時亦結證
      稱：被告甲○○交付安非他命予伊時所用紅包袋有時並未
      封起來（見本院卷第 236頁）等語明確，更徵被告甲○○
      對於同案被告丙○○要其外出交付之物品為甲基安非他命
      毒品乙節，應係明知無訛，其辯稱：伊並不知道同案被告
      丙○○委由其交付物品為毒品云云，顯然與其當時所處各
      項客觀情狀相違，並不足信。況被告甲○○於九十六年十
      一月十四日檢察官訊問時具結證稱：「（問：有無幫她送
      毒品？）我要下樓去買東西時只是順便拿給她朋友。（問
      ：你拿什麼毒品給她朋友？）全部都是安非他命。」（見
      九十六年度偵字第八九一四號偵查卷第13頁）等語明確，
      細譯其上開證詞之用語強調其所交付之毒品種類「全部都
      是安非他命」以觀，顯有刻意排除刑責較重之海洛因毒品
      而僅願坦承曾受同案被告丙○○囑託而交付甲基安非他命
      予他人之意，益徵被告甲○○對於當時同案被告丙○○囑
      其交付之物品即為甲基安非他命毒品在主觀上早有明確認
      知無誤。故被告甲○○上開辯詞，顯係臨訟卸責之詞，而
      被告丙○○其於本院審理時則故為迴護同案被告甲○○之
      供詞，俱屬不實，均不足信。從而，如附表二編號六、編
      號七所示販賣甲基安非他命之過程，均係由被告丙○○與
      證人戊○○先以電話聯繫，始由被告甲○○出面交付毒品
      ，繼由被告丙○○以收受電腦遊戲點數方式取得交易對價
      ，自堪認被告丙○○及甲○○就如附表二編號六、編號七
      所示販賣甲基安非他命毒品之犯行，均確有犯意聯絡及行
      為分擔無疑。
    (四)綜上以觀，上開事實二部分事證明確，被告丙○○、甲○○上開所辯並不足信，被告丙○○就如附表二編號一至編
      號五所示販賣甲基安非他命犯行以及被告二人就如附表二
      編號六至編號七所示共同販賣甲基安非他命之犯行均至堪
      認定，均應依法論科。
肆、論罪科刑：
  一、按海洛因及甲基安非他命分別係毒品危害防制條例所定之
      第一級毒品及第二級毒品。故核被告丙○○上開事實一所
      為，均係犯毒品危害防制條例第四條第一項之販賣第一級
      毒品罪；被告丙○○與被告甲○○上開事實二所為，均係
      犯毒品危害防制條例第四條第二項販賣第二級毒品罪。被
      告丙○○販賣第一級毒品前、與被告丙○○、甲○○販賣
      第二級毒品前持有第二級毒品之低度行為，均應分別為販
      賣第一級毒品及販賣第二級毒品之高度行為所吸收，均不
      另論罪。又被告丙○○、甲○○間，就事實二如附表一編
      號六、編號七部分販賣第二級毒品犯行，有犯意聯絡及行
      為分擔，均為共同正犯。而移送併辦意旨所載之犯罪事實
      ，核與起訴書附表二編號三、編號四之犯罪事實同一，為
      事實上同一案件，本院自已審酌，均附此敘明。爰審酌被
      告丙○○、被告甲○○均為國中肄業之智識程度，被告丙○○、甲○○均有違反毒品危害防制條例前科之素行，渠
      等忽視於毒品對於健康之戕害及國家杜絕毒品犯罪之禁令
      ，販賣毒品予他人施用，助長毒害擴散，行為甚為可議，
      然審酌其販賣毒品之數量及所獲得之金額尚非甚鉅，並衡
      酌被告丙○○犯罪後就販賣第一級毒品部分矢口否認犯行
      ，飾詞卸責，此部分犯罪後態度不佳，而於本院審理時就
      販賣第二級毒品部分均能坦承犯行，此部分態度尚稱良好
      ；被告甲○○則於犯罪後矢口否認共同販賣第二級毒品犯
      行，飾詞卸責，此部分犯罪後態度顯然較同案被告丙○○
      不佳等一切情狀，分別量處如主文所示之刑，並均定其應
      執行刑，以資懲儆。
  二、未扣案如附表一數量欄所示及附表二編號一至編號五數量
      欄所示之金額，分別為被告丙○○因本件犯罪所得之財物
      ，均應分別依同條例第十九條第一項規定宣告沒收之，如
      全部或一部不能沒收時，均以其財產抵償之。至如附表二
      編號六、七所示二次被告丙○○與被告甲○○共同販賣甲
      基安非他命予證人戊○○部分，證人戊○○係以電腦遊戲
      點數抵償被告丙○○販賣甲基安非他命之債務，並無財物
      之交付，此據被告丙○○供承在卷（見本院卷第22頁），
      亦與證人戊○○於本院審理時之結證情詞相符（見本院卷
      第237頁、第241頁），是此部分自無庸宣告沒收（最高法
      院八十九年度臺上字第一二四四號判決參照），附此敘明
      。而扣案如附表一及附表二各次販賣第一級毒品海洛因及
      販賣第二級毒品安非他命所用之行動電話二支（含門號00
      00000000號、0000000000號 SIM卡各一枚）、分裝杓二支
      、電子磅秤一臺及夾鍊袋七百五十八個，均為被告丙○○
      所有，且均為如附表一、附表二所示販賣第一級毒品及販
      賣第二級毒品所用之物，此據被告丙○○供承在卷（見本
      院卷第261頁、第262頁），均應分別依同條例第十九條第
      一項規定宣告沒收之。
  三、至九十六年十一月十四日在被告丙○○住處所扣得之疑似
      海洛因毒品三小包，確含海洛因成分（合計淨重2.59公克
      ；空包裝重0.63公克）等情，有法務部調查局九十六年十
      二月十三日調科壹字第 09623083930號鑑定書乙份（見九
      十六年度偵字第八九一四號偵查卷第 117頁）在卷可稽；
      扣案疑似摻有海洛因成分之香菸一支，確含海洛因成分，
      而該香菸中所含之海洛因已無法析離秤重；扣案疑似甲基
      安非他命顆粒二十九包（一大包、二十八小包），均確含
      甲基安非他命成分，共計驗餘淨重 83.492公克（83.3297
      公克加0.1623公克），以及殘渣袋內物品，確含甲基安非
      他命成分，驗餘淨重0.0141公克等情，有憲兵司令部刑事
      鑑識中心九十七年三月二十四日憲直刑鑑字第0970000394
      號鑑定書及本院公務電話紀錄表各乙份（見本院卷第69頁
      及第 205頁）在卷可稽，然其中摻有海洛因成分之香菸一
      支、殘渣袋內所含甲基安非他命成分，顯與本案販賣第一
      級毒品及販賣第二級毒品犯行並無關聯性；而扣案海洛因
      三小包及甲基安非他命二十九包部分，被告丙○○於本院
      訊問時供稱：「（問：你被查扣的海洛因及安非他命從何
      處購買？）九十六年十一月十二、十三日在高雄向綽號『
      阿明』及綽號『阿嫂』購買的，隔天回來就被抓到了。」
      （見本院卷第23頁）等詞；復於本院審理時供稱：「（你
      買來的毒品要做何用途？）要施用的。（問：吃剩下的再
      去賣給別人，是否這樣？）是。（問：還是一買進來就要
      賣？）剛開始買進來是自己要用的，並非一買進來要賣的
      。」（見本院卷第 260頁）等語；參照被告丙○○於九十
      六年十一月十四日因本案為警查獲後，確因施用第一級毒
      品及第二級毒品經本院另案裁定令入勒戒處所施以觀察、
      勒戒等情，此觀其臺灣高等法院被告前案紀錄表即明，是
      被告丙○○購買上開扣案毒品後未及販賣即為警查獲，且
      尚乏積極證據足以證明被告丙○○於購買上開毒品時即具
      有販賣以營利之意圖，故亦難認扣案毒品與本案上開經論
      罪科刑之販賣第一級毒品及販賣第二級毒品犯罪具有直接
      關聯性，然該違禁物既經檢察官於起訴書聲請沒收，自仍
      應依毒品危害防制條例第十八條第一項前段規定於本案罪
      刑之外單獨宣告沒收銷燬之（均不含非屬違禁物之該外包
      裝）。又扣案之吸食器二組、球型吸管六個、電話簿一本
      、帳冊一本，均無積極證據足資證明，係供本件犯罪所用
      之物，或係供犯罪預備所用之物，均不為沒收之諭知，附
      此敘明。
伍、無罪及不另為無罪諭知部分：
  一、公訴意旨另以：被告丙○○除上開經本院論罪科刑之如附
      表一及附表二所示販賣第一級毒品及販賣第二級毒品犯行
      外，另有如附表三（即起訴書附表一）所示販賣第一級毒
      品及販賣第二級毒品犯行。因認被告丙○○此部分另涉有
      違反毒品危害防制條例第四條第一項販賣第一級毒品及同
      條第二項販賣第二級毒品罪嫌云云。
  二、惟按犯罪事實應依證據認定之，無證據不得認定犯罪事實
      ；不能證明被告犯罪者，應諭知無罪之判決，刑事訴訟法
      第一百五十四條第二項及同法第三百零一條第一項分別定
      有明文。次按認定不利於被告之事實，須依積極證據，苟
      積極證據不足為不利於被告事實之認定時，即應為有利於
      被告之認定，更不必有何有利之證據；認定犯罪事實所憑
      之證據，雖不以直接證據為限，間接證據亦包括在內，然
      而無論直接或間接證據，其為訴訟上之證明，須於通常一
      般之人均不致有所懷疑，而得確信為真實之程度者，始得
      據為有罪之認定，倘其證明尚未達於此一程度，而有合理
      性懷疑存在時，即不得遽為被告犯罪之認定，最高法院三
      十年上字第八一六號、七十六年臺上字第四九八六號判例
      意旨可資參照。本件公訴人認被告丙○○涉犯如附表三所
      示販賣第一級毒品及販賣第二級毒品罪嫌，無非係以被告
      丙○○警詢時及偵查中之供述、通訊監察譯文、法務部調
      查局鑑定書、扣案物品及現場照片為其論據。然訊據被告
      丙○○固坦承其有如附表三所示購買第一級及第二級毒品
      之行為，然辯稱：伊係為自己施用而購買上開毒品等語。
      經查，被告丙○○於本院審理時供稱：「（你買來的毒品
      要做何用途？）要施用的。（問：吃剩下的再去賣給別人
      ，是否這樣？）是。（問：還是一買進來就要賣？）剛開
      始買進來是自己要用的，並非一買進來要賣的。」（見本
      院卷第 260頁）等語，業如上述；參以被告丙○○於九十
      六年十一月十四日因本案為警查獲後，確因其施用第一級
      毒品及第二級毒品之行為，另案經本院以九十七年度毒聲
      字第八十八號裁定令入勒戒處所施以觀察、勒戒等情，此
      觀其臺灣高等法院被告前案紀錄表即明，足見被告丙○○
      確染有施用第一級毒品海洛因及第二級毒品甲基安非他命
      之惡習，是其供稱伊係為自己施用而購買上開毒品，剩餘
      部分始販賣予他人等詞，並非毫無所據；此外，觀諸卷附
      通訊監察譯文內容均為被告丙○○於購買上開毒品後，與
      欲購買毒品者聯繫之通話內容，尚難執此遽認其自始即有
      販入毒品以營利之意圖；而法務部調查局鑑定書、扣案物
      品及現場照片，亦均僅足以證明被告丙○○曾購買上開毒
      品進而持有之事實，均難逕作為被告丙○○除上開經本院
      論罪科刑部分犯行以外之販賣第一級毒品及販賣第二級毒
      品犯行之佐憑。故被告丙○○除上開經本院論罪科刑之販
      賣第一級毒品及販賣第二級毒品犯行以外是否有其餘公訴
      人所指販賣第一級毒品海洛因及販賣第二級毒品甲基安非
      他命之犯行，其所為之證明仍未達於通常一般之人不致有
      所懷疑，而確信其為真實之程度，揆諸前開說明，即不得
      遽為不利被告之認定。而公訴人就此部分尚未能提出其他
      適合於證明被告此部分犯罪事實之積極證據，以說服本院
      形成被告丙○○此部分有罪之心證，惟公訴意旨既認被告
      於如附表三編號一、編號二所示部分販入毒品後復有如上
      開附表一、附表二所示之賣出毒品行為，則如附表表三編
      號一、編號二所示之販入毒品行為部分自應為如附表一、
      附表二賣出毒品行為所吸收，有實質一罪之關係，故如附
      表三編號一、編號二所示部分均應為不另為無罪之諭知，
      而如附表三編號三、編號四所示販入毒品行為後並無積極
      證據足以證明另有賣出毒品之行為，且與已起訴經判決有
      罪部分無實質或裁判上一罪之關係，則應均為無罪之諭知
      。
陸、證人丁○○於本案偵查中檢察官訊問時及本院審理時，於本
    件案情有重要關係之事項，均於供前具結，然其為翻異前詞
    之陳述，是渠等涉嫌偽證罪嫌部分應移由檢察官依法偵辦，
    附此敘明。
據上論斷，依刑事訴訟法第二百九十九條第一項前段、第三百零
一條第一項，毒品危害防制條例第四條第一項、第二項、第十八
條第一項前段、第十九條第一項，刑法第十一條、第二十八條、
第五十一條第五款，判決如主文。
本案經檢察官陳則銘到庭執行職務。
中    華    民    國    97    年     8    月    21    日
                  刑事第一庭   審判長 法  官  許進國
                                      法  官  黃琴媛
                                      法  官  曾宏揚
上列正本證明與原本無異。
如不服本判決，應於判決送達後十日內向本院提出上訴狀，上訴
書狀依法應敘述具體理由，如未敘述具體理由者，應於上訴期間
屆滿後二十日內補提理由書於本院（均應附繕本）。告訴人或被
害人如對於本判決不服者，應具備理由請求檢察官上訴，其上訴
期間之計算係以檢察官收受判決正本之日期為準。
中    華    民    國    97    年     8    月    21    日
                                      書記官  陳慶昀
附錄論罪科刑法條：
毒品危害防制條例第4條
製造、運輸、販賣第一級毒品者，處死刑或無期徒刑；處無期徒
刑者，得併科新臺幣 1 千萬元以下罰金。
製造、運輸、販賣第二級毒品者，處無期徒刑或 7 年以上有期徒
刑，得併科新臺幣 7 百萬元以下罰金。
製造、運輸、販賣第三級毒品者，處 5 年以上有期徒刑，得併科
新臺幣 5 百萬元以下罰金。
製造、運輸、販賣第四級毒品者，處 3 年以上 10 年以下有期徒
刑，得併科新臺幣 3 百萬元以下罰金。
製造、運輸、販賣專供製造或施用毒品之器具者，處 1 年以上 7
年以下有期徒刑，得併科新臺幣 1 百萬元以下罰金。
前五項之未遂犯罰之。
附表一：被告丙○○販賣海洛因部分
┌──┬──────┬─────────┬───┬───┬──────┬────────┬────────┐
│編號│日期及時間  │交   易   地   點 │交付人│購買人│數量及金額  │ 罪名及宣告主刑 │宣告從刑（不含毒│
│    │（民國）    │                  │      │      │（新臺幣）  │                │品及販賣所得沒收│
│    │            │                  │      │      │            │                │部分）          │
├──┼──────┼─────────┼───┼───┼──────┼────────┼────────┤
│一  │96年10月18日│嘉義市○○○路與民│丙○○│丁○○│1000元之海洛│被告丙○○犯販賣│扣案行動電話壹支│
│    │凌晨0時22分 │族路口「金財神洗衣│      │      │因一包。    │第一級毒品罪，處│（含門號00000000│
│    │許          │店」              │      │      │            │有期徒刑拾陸年。│69號SIM卡壹枚） │
│    │            │                  │      │      │            │                │、分裝杓貳支、電│
│    │            │                  │      │      │            │                │子磅秤壹臺、夾鍊│
│    │            │                  │      │      │            │                │袋柒佰伍拾捌個，│
│    │            │                  │      │      │            │                │均沒收。        │
├──┼──────┼─────────┼───┼───┼──────┼────────┼────────┤
│二  │96年10月25日│嘉義市○○○路與民│丙○○│丁○○│2000元之海洛│被告丙○○犯販賣│扣案行動電話壹支│
│    │下午1時6分許│族路口「金財神洗衣│      │      │因一包。    │第一級毒品罪，處│（含門號00000000│
│    │後某時      │店」              │      │      │            │有期徒刑拾陸年陸│69號SIM卡壹枚） │
│    │            │                  │      │      │            │月。            │、分裝杓貳支、電│
│    │            │                  │      │      │            │                │子磅秤壹臺、夾鍊│
│    │            │                  │      │      │            │                │袋柒佰伍拾捌個，│
│    │            │                  │      │      │            │                │均沒收。        │
└──┴──────┴─────────┴───┴───┴──────┴────────┴────────┘
附表二：販賣甲基安非他命部分
┌──┬──────┬─────────┬───┬───┬──────┬────────┬────────┐
│編號│日期及時間  │交   易   地   點 │交付人│購買人│數量及金額  │ 罪名及宣告主刑 │宣告從刑（不含毒│
│    │（民國）    │                  │      │      │（新臺幣）  │                │品及販賣所得沒收│
│    │            │                  │      │      │            │                │部分）          │
├──┼──────┼─────────┼───┼───┼──────┼────────┼────────┤
│一  │96年9月10日 │嘉義市○○街303號 │丙○○│乙○○│1000元之甲基│被告丙○○犯販賣│扣案行動電話壹支│
│    │晚上6時41分 │12樓4             │      │      │安非他命一包│第二級毒品罪，處│（含門號00000000│
│    │許後某時    │                  │      │      │。          │有期徒刑柒年貳月│00號SIM卡壹枚） │
│    │            │                  │      │      │            │。              │、分裝杓貳支、電│
│    │            │                  │      │      │            │                │子磅秤壹臺、夾鍊│
│    │            │                  │      │      │            │                │袋柒佰伍拾捌個，│
│    │            │                  │      │      │            │                │均沒收。        │
├──┼──────┼─────────┼───┼───┼──────┼────────┼────────┤
│二  │96年9月27日 │嘉義市○○街303號 │丙○○│乙○○│1000元之甲基│被告丙○○犯販賣│扣案行動電話壹支│
│    │凌晨0時47分 │12樓4             │      │      │安非他命一包│第二級毒品罪，處│（含門號00000000│
│    │許          │                  │      │      │。          │有期徒刑柒年貳月│69號SIM卡壹枚） │
│    │            │                  │      │      │            │。              │、分裝杓貳支、電│
│    │            │                  │      │      │            │                │子磅秤壹臺、夾鍊│
│    │            │                  │      │      │            │                │袋柒佰伍拾捌個，│
│    │            │                  │      │      │            │                │均沒收。        │
├──┼──────┼─────────┼───┼───┼──────┼────────┼────────┤
│三  │96年10月8日 │嘉義市○○街303號 │丙○○│乙○○│4000元之甲基│被告丙○○犯販賣│扣案行動電話壹支│
│    │晚上10時39分│12樓4樓下         │      │      │安非他命一包│第二級毒品罪，處│（含門號00000000│
│    │許          │                  │      │      │（半錢）。  │有期徒刑柒年伍月│00號SIM卡壹枚） │
│    │            │                  │      │      │            │。              │、分裝杓貳支、電│
│    │            │                  │      │      │            │                │子磅秤壹臺、夾鍊│
│    │            │                  │      │      │            │                │袋柒佰伍拾捌個，│
│    │            │                  │      │      │            │                │均沒收。        │
├──┼──────┼─────────┼───┼───┼──────┼────────┼────────┤
│四  │96年10月16日│嘉義市○○街303號 │丙○○│乙○○│2000元之甲基│被告丙○○犯販賣│扣案行動電話壹支│
│    │晚上9時4分許│12樓4             │      │      │安非他命一包│第二級毒品罪，處│（含門號00000000│
│    │後某時      │                  │      │      │。          │有期徒刑柒年參月│00號SIM卡壹枚） │
│    │            │                  │      │      │            │。              │、分裝杓貳支、電│
│    │            │                  │      │      │            │                │子磅秤壹臺、夾鍊│
│    │            │                  │      │      │            │                │袋柒佰伍拾捌個，│
│    │            │                  │      │      │            │                │均沒收。        │
├──┼──────┼─────────┼───┼───┼──────┼────────┼────────┤
│五  │96年10月28日│嘉義市○○街303號 │丙○○│乙○○│1000元之甲基│被告丙○○犯販賣│扣案行動電話壹支│
│    │晚上8時21分 │12樓4             │      │      │安非他命一包│第二級毒品罪，處│（含門號00000000│
│    │許          │                  │      │      │。          │有期徒刑柒年貳月│00號SIM卡壹枚） │
│    │            │                  │      │      │            │。              │、分裝杓貳支、電│
│    │            │                  │      │      │            │                │子磅秤壹臺、夾鍊│
│    │            │                  │      │      │            │                │袋柒佰伍拾捌個，│
│    │            │                  │      │      │            │                │均沒收。        │
├──┼──────┼─────────┼───┼───┼──────┼────────┼────────┤
│六  │96年10月28日│嘉義市○○街靠民生│甲○○│戊○○│甲基安非他命│被告丙○○共同犯│扣案行動電話壹支│
│    │21時12分許後│北路某便利商店    │      │      │一包；戊○○│販賣第二級毒品罪│（含門號00000000│
│    │某時        │                  │      │      │以價值3000元│，處有期徒刑柒年│69號SIM卡壹枚） │
│    │            │                  │      │      │之電腦遊戲點│肆月。          │、分裝杓貳支、電│
│    │            │                  │      │      │數交換，直接│被告甲○○共同犯│子磅秤壹臺、夾鍊│
│    │            │                  │      │      │由戊○○之遊│販賣第二級毒品罪│袋柒佰伍拾捌個，│
│    │            │                  │      │      │戲帳號撥入被│，處有期徒刑捌年│均沒收。        │
│    │            │                  │      │      │告丙○○之遊│。              │                │
│    │            │                  │      │      │戲帳號。    │                │                │
├──┼──────┼─────────┼───┼───┼──────┼────────┼────────┤
│七  │96年10月30日│嘉義市○○街靠民生│甲○○│戊○○│甲基安非他命│被告丙○○共同犯│扣案行動電話壹支│
│    │上午11時31分│北路某便利商店    │      │      │一包；戊○○│販賣第二級毒品罪│（含門號00000000│
│    │許後某時    │                  │      │      │以價值3000元│，處有期徒刑柒年│69號SIM卡壹枚） │
│    │            │                  │      │      │之電腦遊戲點│肆月。          │、分裝杓貳支、電│
│    │            │                  │      │      │數交換，直接│被告甲○○共同犯│子磅秤壹臺、夾鍊│
│    │            │                  │      │      │由戊○○之遊│販賣第二級毒品罪│袋柒佰伍拾捌個，│
│    │            │                  │      │      │戲帳號撥入被│，處有期徒刑捌年│均沒收。        │
│    │            │                  │      │      │告丙○○之遊│。              │                │
│    │            │                  │      │      │戲帳號。    │                │                │
└──┴──────┴─────────┴───┴───┴──────┴────────┴────────┘
附表三：無罪及不另為無罪諭知部分（即起訴書附表一）
┌──┬─────┬──────────────────────┐
│編號│販入時間  │販入毒品之地點、價值、種類、數量            │
├──┼─────┼──────────────────────┤
│一  │96年9月初 │丙○○在某不詳地點、向某不詳對象販入海洛因、│
│    │某日      │安非他命一批（數量均不詳）                  │
├──┼─────┼──────────────────────┤
│二  │96年10月底│丙○○在嘉義市○○街303號12樓4，向綽號「阿明│
│    │某日      │」、「阿嫂」之成年男女，販入安非他命價值6萬 │
│    │          │元。                                        │
├──┼─────┼──────────────────────┤
│三  │96年11月6 │丙○○在嘉義市○○街303號12樓4，向綽號「阿明│
│    │日        │」、「阿嫂」之成年男女，販入安非他命價值6萬 │
│    │          │元。                                        │
├──┼─────┼──────────────────────┤
│四  │96年11月13│丙○○在高雄市○○路及大昌路口向向綽號「阿明│
│    │日        │」、「阿嫂」之成年男女，販入安非他命價值12萬│
│    │          │元，海洛因1錢價值1萬9000元                  │
└──┴─────┴──────────────────────┘


司法院資訊處製作；財團法人民間司法改革基金會備份。
